---
author: "Khó͘ gē choân"
title: "Homework20190925"
document: "html_document"
---


#9.4
a.母體是全部可以搜集資料的單位，樣本則是從母體中進行隨機抽樣後的單位，也就是實際上被我們統計調查到的人。在這個案例裡面，母體是全部的成人男性，樣本是22071個男性內科醫生。	
b.

因為服用安慰劑的內科醫生是從22071個男性內科醫生裡面隨機選出的，所以服用安慰劑後的心臟病發的比例0.017是樣本統計量。母體參數會是全部服用安慰劑的男性。

#9.52

```{r}

#a.求差距的樣本分佈
p.a1=0.36
p.a2=0.3

p.a=p.a1-p.a2

sd.a52=sqrt((p.a1*(1-p.a1))/500+(p.a2*(1-p.a2))/500)

curve(dnorm(x,sd=sd.a52, mean=p.a), p.a-3*sd.a52, p.a+3*sd.a52)





#b

p.b1=0.3
p.b2=0.2

p.b=0.1

sd.b52=sqrt((p.b1*(1-p.b1)/100)+(p.b2*(1-p.b2)/100))

curve(dnorm(x,sd=sd.b52, mean=p.b), p.b-3*sd.b52, p.b+3*sd.b52)

#c

p.c1=0.4
p.c2=0.4
p.c=0
sd.c52=sqrt((p.c1*(1-p.c1)/200)+(p.c2*(1-p.c2)/800))




curve(dnorm(x,sd=sd.c52, mean=0), -3*sd.c52, 3*sd.c52)

```



#9.64 

### 抽樣的樣本分佈的平均值會等於母體的平均值=*60*	 

```{r}

rm(list=ls())

#抽樣的平均值的標準差
sd.64=6/sqrt(34)


#b. 根據經驗法則，95%的資料會落在平均值前後兩個標準差的範圍裡，
#樣本平均值的標準差=sd.64，平均值=60
60-2*sd.64
60+2*sd.64
# 填空：樣本有95%的機會落在在57.94202到62.05798的區間

#c按照b，樣本應該會落在57.9到62之間的範圍，但是前提是母體的平均值是60。如果樣本枚落在這個區間，代表這個預設很可能是錯誤的。

```

#9.74

###a. 這裡想求的是兩個品牌的爆米花沒有爆開的差距的平均，寫成Mu

###b. 想求的樣本統計量是兩個爆米花的樣本沒爆開的差距的平均，樣本數量是50。符號可以寫成d bar.

###c. 會。原本母體參數是一對一對的差距，這樣分成兩邊之後，就會變成是求兩個母體平均值的差異。



```{r}

rm(list=ls())

 ###d. 因為樣本數夠大，樣本的差距的平均值的分佈會近似常態分佈，題目說母體的差距的平均值是10個，母體差距的分佈的標準差是5個，樣本數是50個。樣本的差距的平均值也會是10，樣本的差距的標準差會是母體的標準差除以樣本數開根號=0.7071

5/sqrt(50)

###e.

curve(dnorm(x, sd=0.7071, mean=10), 10-3*0.7071,10+3*0.7071 )

###d. 從例題e的的圖來看，99％的差距都分佈在8到12的範圍，這個差距的含義是store brand比name brand沒有爆開的爆米花多的數量。如果抽樣出來store brand沒有爆開的爆米花比name brand少，代表差距的分佈會小於零，從圖來看是幾乎不太可能的事情。


```





#9.80
a.

題目說在服用安慰劑和zinc的平均痊癒時間上沒有差距，所以樣本平均值的差距的分佈的平均值會是0。

b. 

```{r}
Mu.1=2
Mu.2=1.5
n.1=23
n.2=25

sd.80b=sqrt((Mu.1^2/n.1)+(Mu.2^2/n.2))
#b.
sd.80b
#樣本平均的差距的樣本分佈的標準差

#c.
curve(dnorm(x,sd=sd.80b, mean=0), -3*sd.80b, 3*sd.80b, xlab="days of duration of symptoms")

#d.題目說樣本平均的差距是3.6天，不過從圖c來看的話幾乎都在多一點五天到少一點五天之間，所以不太可能出現差距到3.6天的情況

#e.
##不會。如果做實驗出來的結果跟本來透過預設得出的區間不合，很可能就是本來的預設錯了。


```

#9.106

```{r}
rm(list=ls())
Mu=100
sd.106=15
n.106=36

#a.

z.106a=(97-Mu)/sd.106*sqrt(n.106)
z.106a


#b.
z.106b=(105-Mu)/sd.106*sqrt(n.106)
z.106b
#c.

#樣本平均值的抽樣分佈的平均值會是母體的平均值=100，樣本平均的抽樣分佈的標準差會是平均值除以樣本數開根號。

sd.106c=15/sqrt(n.106)
sd.106c

#d.
#因為樣本數夠大，所以抽樣分佈會近似常態分佈。

curve(dnorm(x, mean=Mu, sd=sd.106c),Mu-3*sd.106c, Mu+3*sd.106c)
abline(v=97)
abline(v=105)

#e.
curve(dnorm(x, mean=0, sd=1), -3*1, 3)
abline(v=-1.2)
abline(v=2)

#f.

#兩張圖型基本上長的一樣，透過zscore得到的位置在標準常態分佈裡和在圖d的分佈裡的位置相同。

```

#R程式練習題

1. 利用電腦模擬，建立以下範例的樣本分佈直方圖，以此樣本分佈，計算其平均數與標準差，並和理論值進行比較。
1) Example 9.4: Sample Proportions

#

```{r}


p9.4=0.4
n9.4=2400

result=rbinom(2400, 1, 0.4)
mean(result)
simu.p.hat=c()
for (i in 1:1000)
{
	simu.p.hat[i]=mean(rbinom(n9.4, 1, p9.4))

}

hist(simu.p.hat, prob = T, breaks = 20,
     main = "Example 9.4 Sample Distribution",
     xlab = "Sample propotion (p hat)",
     col = "pink" , border = "white")

theo_mean = p9.4
theo_sd = sqrt(p9.4*(1-p9.4)/n9.4)
curve(dnorm(x,mean=theo_mean,sd=theo_sd),add=T)


```


2) Example 9.6: Difference in Two Sample Proportions

```{r}



```



3) Example 9.8: Sample Means


```{r}


```


4) Example 9.9: Sample Mean of Paired Differences
5) Example 9.10: Difference in Two Sample Means


