


## 2.10 

a. What two variables are measured on each individual in
Case Study 1.6?
took aspirin or not, and heart attack happened or not  
b. Describe the observational units in this study.
22,071位男性內科醫師，每一位都是一個observational unit。

c. What was the sample size for the study?
參與實驗的男醫生有22,071位，這個數量就是sample size

d. Explain whether you think the researchers treated the
observed data as sample data or as population data.
我們有所有兩萬名男醫生是否發生心臟病的資料，理論上可以把觀察到的資料當作是母體，做實驗的時候隨機的讓有人接受aspirin有人接受安慰劑，可以看成是從兩萬名男醫生的母體裡做抽樣。透過隨機抽樣來避免由於其他是否服用aspirin以外的因素影響到發生心臟病的比率。也因此研究的成果沒有辦法套用到女性身上，因為女性沒有包含在實驗的母體裡面。



## 2.26
a.
自變項：唸書的時間(連續變數)
依變項：GPA的數字（連續變數）
b. 
自變項：收入的區間（離散變數）
依變項：繳稅的稅率（連續變數）

## 2.50
```{r}
setwd("~/Documents/Tai-tai/108-1/Statistics with Practices/dataset/R")
load(file = "pennstate1m.rdata")
stem(pennstate1m$f)
hist(pennstate1m$f
)

```
點圖和枝葉圖比起長條圖，在描述人的分佈上可以比較詳細（標示的刻度比較小），三者之中以點圖人數分布的刻度最小。
圖片的形狀是右傾

## 2.64

```{r}


df = c(196, 212, 200, 242, 206, 178, 184, 198, 160, 182, 198, 182, 222, 198, 188, 166, 204, 178, 164, 230)
fivenum(df)
boxplot(df)
```


## 2.76
```{r}


canadapoplulation1=c( 2, 30, 35, 70, 100, 120, 135, 150, 190, 200)
canadapoplulation2=c(8, 12, 16, 29, 35, 40, 45, 46, 95)

fivenum(canadapoplulation1)
fivenum(canadapoplulation2)
max(canadapoplulation1)-min(canadapoplulation1)
max(canadapoplulation2)-min(canadapoplulation2)
# 第一組的range比第二組大很多
boxplot(canadapoplulation1,canadapoplulation2)
```
## 2.86

```{r}
a=c(18, 19, 20, 21, 22)
b=c(20, 20, 20, 20, 20)
d=c(1, 5, 7, 8, 79)
mean(a)
mean(b)
mean(d)

sd(a)
sd(b)
sd(d)


```



## 2.106

```{r
# a
SATmean=500
zSAT=(450-500)/100
pnorm(zSAT)
# a.共有30.853%的學生成績低於450

meanHeight=34
zHeight=(36.5-meanHeight)/1
zHeight
pnorm(zHeight)
# b.共有99.379%的男生身高低於36.5英吋

meanScore=75
zScore=(79-meanScore)/8
pnorm(zScore)

# c. 成績低於我的同學有69.146%

pnorm((79-75)/4)

# d. 成績低於我的同學有84.134%
```
R/程式練習題
```{r}


data= read.table(file="Student.csv", header=T, sep=",")
 detect=abs((3-mean(data$GPA, na.rm=T)))<=1.5*IQR(data$GPA, na.rm=T)
# detect==T
data$Sex=NULL
data$ReligImp=NULL
data$Seat=NULL

MyOutlierDetect=function(ang1, ang2) {
	if ((abs(ang2-mean(data$ang1, na.rm=T)))<=1.5*IQR(data$ang1, na.rm=T))
		{result<-"No"}
	else{result<-"Yes"}
	return(result)}
class(data$GPA)
MyOutlierDetect(GPA,3)

```

}

